臺灣新北地方法院民事裁定
111年度消債更字第323號
聲  請  人  王賓崑  


代  理  人  葉力豪律師(法扶律師)
上列當事人聲請消費者債務清理事件，本院裁定如下：
    主  文
更生之聲請駁回。
聲請費用由聲請人負擔。
    理  由
一、按聲請更生或清算不合程式或不備其他要件者，法院應以裁
    定駁回之，但其情形可以補正者，法院應定期間先命補正；
    債務人無擔保或無優先權之債務總額未逾新臺幣（下同）1,
    200萬元者，於法院裁定開始清算程序或宣告破產前，得向
    法院聲請更生，消費者債務清理條例（下稱消債條例）第8
    條、第42條第1項分別定有明文。蓋債務人負債總額若過大
    ，其因更生程序而被免責之負債額即相對提高，此對債權人
    造成之不利益過鉅。且負債總額超過一定之數額，益可見其
    債務關係繁雜，亦不適於利用此簡易程序清理債務，自有限
    制其負債總額之必要（消債條例第42條第1項立法理由參照
    ）。又消債條例第42條第1項所稱無擔保或無優先權之債務
    未逾1,200萬元，係指計算至法院裁定開始更生程序前1日止
    ，包含本金、利息、違約金在內之無擔保或無優先權債務總
    額，辦理消費者債務清理事件應行注意事項第21條亦規定甚
    明。
二、本件聲請意旨略以：聲請人前有不能清償債務情事，向本院
    聲請調解，惟債務人與債權人於民國111年7月5日調解不成
    立，爰聲請更生等語。
三、經查，聲請人主張其有不能清償債務之情事，於111年3月29
    日具狀向本院聲請消費者債務清理法院前置調解，嗣於111
    年7月5日調解不成立，並當場於法院書記官前以言詞聲請更
    生，經本院民事執行處移送前來等情，有本院111年度司消
    債調字第198號卷（下稱調解卷）內所附調解筆錄、調解不
    成立證明書及本院民事執行處111年7月5日新北院賢111司消
    債調公消字第198號函文可稽（見調解卷第78-80頁）。次查
    ，聲請人無擔保或無優先權之債務總額達1,297萬0,647元等
    情，此有聲請人陳報消費者債務清理法院前置調解聲請狀所
    附債權人清冊、財團法人金融聯合徵信中心查詢當事人綜合
    信用報告回覆書、債權人聯邦商業銀行股份有限公司、台北
    富邦商業銀行股份有限公司、凱基商業銀行股份有限公司、
    中國信託商業銀行股份有限公司、國泰世華商業銀行股份有
    限公司、民間債權人元大商業銀行股份有限公司、良京實業
    股份有限公司之陳報狀，及前置調解金融機構債權明細表等
    件在卷可證（見調解卷第29-75頁）。是以，聲請人積欠無
    擔保債務已逾1,200萬元，核與消債條例第42條第1項更生聲
    請之要件不符，且其情形尚非可以補正之事項，依法應逕予
    駁回。又聲請人依法聲請清算之權利不受本件裁定之影響，
    仍得依法聲請清算，附此敘明。
四、依消費者債務清理條例第42條第1項、第8條，裁定如主文。
中　　華　　民　　國　　111 　年　　7 　　月　　15　　日
              民事第八庭    法　　　官　陳翠琪
上為正本係照原本作成。
如不服本裁定，應於裁定送達後10日內，以書狀向本院提出抗告
，並繳納抗告費新臺幣1,000元。
中　　華　　民　　國　　111 　年　　7 　　月　　15　　日
                            書　記　官　曾怡婷